臺灣高等法院臺中分院刑事裁定　　　　96年度交抗字第1122號
抗　告　人
即受處分人　甲○○
上列抗告人因聲明異議案件，不服臺灣南投地方法院中華民國96
年11月19日（96年度交聲字第435號）所為之裁定，提起抗告，
本院裁定如下：
    主  文
抗告駁回。
    理  由
一、抗告意旨略以：本件違規地點之路段即南投縣草屯鎮○○路
    轉大成街左轉路口，有10公尺的下坡緩衝路段，員警舉證影
    片僅從大成街拍攝，當車輛通過玉屏路口之紅綠燈停止線到
    員警拍攝地點，亦有時間差，該員警不能僅用在大成街之紅
    綠燈號誌為依據，而判定抗告人即受處分人（下稱受處分人
    ）有闖紅燈之行為，爰提起抗告請求撤銷原裁定云云。
二、按汽車行駛至交岔路口，其行進、轉彎，應遵守燈光號誌或
    交通指揮人員之指揮，道路交通安全規則第 102條第1項第1
    款定有明文；又按汽車駕駛人，行經有燈光號誌管制之交岔
    路口闖紅燈者，處新台幣（下同）1800元以上5400元以下罰
    鍰，並記違規點數3點，道路交通管理處罰條例第53條第1項
    、第63條第1項第3款亦有明文。
三、經查：
  (一)受處分人於民國96年8月27日晚上7時55分許，駕駛其所有之
    車號NK－3408號自小客車，行經南投縣草屯鎮○○街與玉屏
    路口時，因「駕車行經有燈光號誌管制之交岔路口闖紅燈」
    及「行車執照有效期屆滿不依規定換領而行駛」之違規，經
    南投縣政府警察局交通隊員警掣單告發，嗣經交通部公路總
    局臺中區監理所南投監理站（下稱原處分機關），依道路交
    通管理處罰條例第 53條第1項、第63條第1項第3款、第15條
    第1項第5款之規定，裁處受處分人罰鍰各 2700元、900元及
    記違規點數 3點並扣繳牌照之事實，有南投縣政府警察局投
    警交字第 JA0000000號舉發違反道路交通管理事件通知單、
    原處分機關96年10月9日投監四字第裁65－JA0000000號違反
    道路交通管理事件裁決書附卷可稽，並經證人即開單舉發之
    南投縣政府警察局交通隊警員簡銘於原審結證稱：當時伊
    在草屯鎮○○路及大成街口執行交通稽查勤務，發現有一部
    自小客車闖紅燈，是由玉屏路左轉往大成街行駛，伊發現有
    闖紅燈即攔停，受處分人停妥之後，伊有請他轉頭看，他行
    駛的方向還是紅燈狀態，他是紅燈左轉，他當場並沒有表明
    異議，伊請他出示駕照及行照，因他行照過期，伊就針對闖
    紅燈及行照逾期部分開單，開完單他就走了，當場也沒有表
    明要看蒐證錄影帶等語明確（見原審卷第10、11頁）。
  (二)按執勤警員係依法執行公務，與受處分人並不相識，素無怨
    隙，苟非實情，自無須恣意誣攀之理，況警員執行公務本身
    受行政懲處責任之監督，到庭具結作證更以刑罰擔保其真實
    性，應無甘冒行政懲處及刑法偽證罪責任而刻意誣陷之必要
    ，且受處分人上開違規行為，亦經證人錄影蒐證，並經原審
    當庭勘驗蒐證錄影光碟無誤，有原審96年11月12日訊問筆錄
    可徵，是原處分機關以受處分人有上揭闖紅燈之違規行為，
    而裁處受處分人罰鍰各2700元、900元及記違規點數3點並扣
    繳牌照，並無不合。原審因而駁回受處分人異議之聲請，核
    無違誤，受處分人仍執前詞指摘原裁定不當，為無理由，應
    予駁回。
四、據上論斷，應依道路交通案件處理辦法第26條、刑事訴訟法
    第412條，裁定如主文。
中　　華　　民　　國　　96　　年　　12　　月　　31　　日
            刑事第十庭  審判長法　官　林　照　明
                              法　官　林  欽　章
                              法　官　蔡  名　曜
上列正本證明與原本無異。
不得再抗告。
                              書記官　劉　恒　宏
中　　華　　民　　國　　97　　年　　1　　  月　　2　　日
